【裁判字號】    97,訴,1544
【裁判日期】    970729
【裁判案由】    違反毒品危害防制條例
【裁判全文】
臺灣彰化地方法院刑事判決              97年度訴字第1544號
公  訴  人  臺灣彰化地方法院檢察署檢察官
被      告  甲○○
                    （另案於臺灣彰化監獄執行中）
上列被告因違反毒品危害防制條例案件，經檢察官提起公訴（九
十七年度毒偵字第一七二七號），本院裁定依簡式審判程序審理
，判決如下：
    主  文
甲○○施用第一級毒品，累犯，處有期徒刑拾月。
扣案之第一級毒品海洛因壹包（淨重零點零伍公克）沒收銷燬之
。
    事  實
一、甲○○前曾於民國九十二年間，因施用毒品案件，經本院裁
    定送觀察、勒戒後，認有繼續施用毒品之傾向，再令入戒治
    處所施以強制戒治，於九十三年三月十一日停止戒治出所，
    同年九月四日保護管束期滿執行完畢，並由臺灣彰化地方法
    院檢察署檢察官以九十三年度戒毒偵字第四一六號為不起訴
    處分確定。其另於九十四年四月十八日，因施用第一級毒品
    案件，經本院以九十四年度訴字第一九三號判決判處有期徒
    刑十月；又於同年十月二十四日，因施用第一、二級毒品案
    件，經本院以九十四年度訴字第一五一二號判決分別判處有
    期徒刑一年二月、五月，定應行刑為有期徒刑一年六月確定
    ；再於九十五年三月二十日，因偽造印文案件，經本院以九
    十四年度斗簡字第四六二號判決判處有期徒刑五月確定，嗣
    再與上揭本院九十四年度訴字第一五一二號所處之刑定應執
    行刑為有期徒刑一年十月，並與首揭本院九十四年度訴字第
    一九三號所處之刑接續執行，其後適逢中華民國九十六年罪
    犯減刑條例施行，前開應執行刑一年十月經減刑為應執行有
    期徒刑十一月，並於九十六年七月十六日執行完畢。詎其仍
    不悔改，未能戒除毒癮，於前揭強制戒治處分執行完畢釋放
    後五年內，基於施用第一級毒品海洛因之犯意，於九十七年
    四月十五日二十一時許，在其位於彰化縣員林鎮惠來里黎明
    巷六十五號住處內，以將海洛因攙水後再以針筒注射之方式
    ，施用第一級毒品海洛因一次。嗣於同日二十二時二十分許
    ，在彰化縣員林鎮○○里○○○街十八巷口為警查獲，並扣
    得其所有之第一級毒品海洛因一包（淨重零點零五公克）。
二、案經彰化縣警察局員林分局報請臺灣彰化地方法院檢察署檢
    察官偵查起訴。
    理  由
一、上開事實，業據被告甲○○於本院審理時坦承不諱，且被告
    於九十七年四月十五日為警採集之尿液，經送詮昕科技股份
    有限公司檢驗結果，確呈嗎啡陽性反應，此有彰化縣警察局
    員林分局委託檢驗尿液代號與真實姓名對照認證單及詮昕科
    技股份有限公司出具之濫用藥物尿液檢驗報告等附卷可稽，
    並有被告所有之第一級毒品海洛因一包扣案可佐，而該包毒
    品經鑑定結果確為第一級毒品海洛因無訛（淨重零點零五公
    克），亦有法務部調查局濫用藥物實驗室鑑驗書一件在卷可
    憑，被告自白核與事實相符。又被告前曾於九十二年間，因
    施用毒品案件，經本院裁定送觀察、勒戒後，認有繼續施用
    毒品之傾向，再令入戒治處所施以強制戒治，於九十三年三
    月十一日停止戒治出所，同年九月四日保護管束期滿執行完
    畢，並由臺灣彰化地方法院檢察署檢察官以九十三年度戒毒
    偵字第四一六號為不起訴處分確定，此有臺灣彰化地方法院
    檢察署刑案資料查註紀錄表及臺灣高等法院被告全國前案紀
    錄表等在卷可憑，被告於前揭強制戒治處分執行完畢釋放後
    五年內，再犯本件施用第一級毒品之犯行，事證明確，被告
    自應依法論科。
二、核被告所為，係犯毒品危害防制條例第十條第一項之施用第
    一級毒品罪。被告於施用前後持有第一級毒品海洛因之低度
    行為，應為施用之高度行為所吸收，不另論罪。又被告前於
    九十四年四月十八日，因施用第一級毒品案件，經本院以九
    十四年度訴字第一九三號判決判處有期徒刑十月；又於同年
    十月二十四日，因施用第一、二級毒品案件，經本院以九十
    四年度訴字第一五一二號判決分別判處有期徒刑一年二月、
    五月，定應行刑為有期徒刑一年六月確定；再於九十五年三
    月二十日，因偽造印文案件，經本院以九十四年度斗簡字第
    四六二號判決判處有期徒刑五月確定，嗣再與上揭本院九十
    四年度訴字第一五一二號判決所處之刑定應執行刑為有期徒
    刑一年十月，並與首揭本院九十四年度訴字第一九三號所處
    之刑接續執行，其後適逢中華民國九十六年罪犯減刑條例施
    行，前開應執行刑一年十月經減刑為應執行有期徒刑十一月
    ，並於九十六年七月十六日執行完畢，有上述前科資料附卷
    可參，其受此有期徒刑執行完畢後，五年以內再故意犯本件
    之施用第一級毒品罪，應依刑法第四十七條第一項累犯規定
    加重其刑。爰審酌被告之品行、犯罪之動機、目的、施用毒
    品係自戕身心，且曾因施用毒品而送強制戒治處分，猶不知
    悔改，未能戒除毒癮，竟又再度施用毒品，顯乏禁絕毒害之
    決心，暨其犯後尚知坦承犯行等一切情狀，量處如主文所示
    之刑。扣案之海洛因一包（淨重零點零五公克），為屬第一
    級毒品，應依毒品危害防制條例第十八條第一項前段宣告沒
    收銷燬之。
據上論斷，應依刑事訴訟法第二百七十三條之一第一項、第二百
九十九條第一項前段，毒品危害防制條例第十條第一項、第十八
條第一項前段，刑法第十一條前段、第四十七條第一項，判決如
主文。
本案經檢察官蔡曉崙到庭執行職務。
中    華    民    國    97    年    7     月    29    日
                            刑事第六庭
                                法  官  王義閔
以上正本證明與原本無異。
如不服本判決，應於判決送達後10日內，向本院提出上訴書狀，
上訴書狀應「敘述具體上訴理由」，並按他造當事人之人數附繕
本。「切勿逕送上級法院」。
中    華    民    國    97    年    7     月    29    日
                                書記官  陳秀鳳
附錄本案論罪科刑法條全文：
毒品危害防制條例第10條
施用第一級毒品者，處6月以上5年以下有期徒刑。
施用第二級毒品者，處3年以下有期徒刑。


司法院資訊處製作；財團法人民間司法改革基金會備份。
